臺灣高等法院高雄分院刑事判決　　　　　　　　　九十一年度上易字第一六八七號
　　　上　訴　人
　　　即　被　告　丙○○
右上訴人因竊盜案件，不服臺灣高雄地方法院九十一年度易緝字第二０五號中華民國
九十一年十一月一日第一審判決（起訴案號：臺灣高雄地方法院檢察署九十年度偵字
第一八三一０號），及聲請併案審理（臺灣高雄地方法院檢察署九十一年度偵字第二
０三一八號、臺灣屏東地方法院檢察署九十一年度偵緝字第二０六號），提起上訴，
本院判決如左：
    主  文
上訴駁回。
    事  實
一、丙○○曾於民國八十三年間因過失致死及竊盜案件，經臺灣臺中地方法院分別於
    八十三年九月二日以八十三年度交訴字第一五０號判處有期徒刑六月及於八十三
    年九月二十一日以八十三年度訴字第二二五五號判處有期徒刑四月，並均確定在
    案，嗣於八十四年七月六日執行完畢後，再於八十五年間因詐欺案，經臺灣高等
    法院臺中分院於八十七年六月十八日以八十七年度上易字第八八四號判處拘役五
    十日，並確定在案，而於八十八年二月二十八日執行完畢（以上均不構成累犯）
    ，竟仍不知警惕，復基於意圖為自己不法所有之概括犯意，先於九十年七月十八
    日四時零分許，駕駛甫自不知情之友人王榮樞處所購得之牌照號碼為Ｌ七─一三
    四一號之自小客車，於行至屏東縣屏東市○○里○○街一五四巷十二號前時，因
    見乙○○所有、牌照號碼為八Ｍ─二七七七號之自小客車停於路旁，乃持其所有
    ，對人之生命、身體及安全構成威脅，客觀上足為兇器之鐵鉤乙支（未扣案）撬
    開該車之引擎蓋，欲行竊該車，惟因此觸動汽車警報器，並經車主乙○○下樓查
    看而未得逞，嗣隨即駕駛Ｌ七─一三四一號之自小客車逃逸；又於九十年九月三
    十日凌晨二時許，在高雄縣路竹鄉○○村○○路八七二號前，見甲○○所有，牌
    照號碼為ＩＶ─二四八八號之自小客車停於路旁，乃乘車主未及注意之際，持其
    所有，對人之生命、身體及安全構成威脅，客觀上足為兇器之螺絲起子乙支（未
    扣案），以破壞門鎖之方式竊得該車，並以該螺絲起子予以啟動引擎，並竊得該
    車主甲○○置於車內之新台幣（下同）四百元，嗣於將該車竊得駛離之際，為車
    主甲○○之胞弟黃浴群發現報警處理，黃浴群協同甲○○二人自後追趕，而為警
    於同日凌晨二時十八分許，在位於高雄縣岡山鎮嘉興里之聖母宮前查獲，並自其
    身上起出甲○○置於車上之四百元現金；復連續於九十一年九月十一日，見丁○○所有牌照號碼為Ｓ三─一一０五號之自小貨車，停於台南縣仁德鄉○○村○○
    路六十之一號對面之空地上，乃以同上之手法，再持其所有，對人之生命、身體
    及安全構成威脅，客觀上足為兇器之Ｔ型扳手乙支，撬開該車之車門，再以該扳
    手發動引擎，得手後，為掩人耳目，乃將其甫自不知情之友人莊豐恭處所購得、
    尚未辦理車輛過戶手續之牌照號碼ＹＦ─四九二一號自小客車之鑰匙插入鑰匙孔
    ，嗣即駕駛該車離去，並於行經南向之中山高速公路三五四公里處時，為警查獲
    ，另起出該Ｔ型扳手乙把扣案。
二、案經被害人甲○○訴由高雄縣政府警察局岡山分局及內政部警政署國道公路警察
    局第五警察隊分別報請臺灣高雄地方法院檢察署檢察官偵查起訴及移送併案審理
    暨經被害人乙○○訴由屏東縣警察局屏東分局報請臺灣屏東地方法院檢察署聲請
    併案審理。
    理  由
一、右揭事實，業據上訴人即被告丙○○於警訊、偵查、原審及本院審理中供認不諱
    ，核與告訴人乙○○、甲○○、被害人丁○○於警訊時指訴之情節相符，且經證
    人王榮樞、黃浴群於警、偵訊中供證屬實，並有贓物認領保管單乙紙、扣押物品
    清單二紙附卷可稽，事證明確。至被告雖於原審時另辯稱告訴人甲○○所有牌照
    號碼為ＩＶ─二四八八號之自小客車，於其行竊時並未上鎖，然被告就該部分並
    未於警、偵訊中提出，且始終坦承係以自備之螺絲起子破壞門鎖竊得該車，且證
    人黃浴群復於警訊中證述：「（被竊之自小客車ＩＶ─二四八八號車是否有受損
    ？）駕駛座車門鎖被破壞及電源鎖被破壞‧‧‧」等語，核與告訴人甲○○所指
    述：「竊嫌以不明物體撬開車門鑰匙乙及車子之點火開關，導致該兩處鑰匙孔均
    損壞‧‧‧。」之情節（參岡警刑移字第八四六號九十年九月三十日甲○○及黃
    浴群之調查筆錄）相符，是被告於原審所為該部分之辯解，顯不足採信，足認其
    確係以破壞車門鑰匙孔之方式竊得該車。綜上所述，本件事證明確，被告連續加
    重竊盜犯行，均堪認定。
二、按被告廖朝欽於上揭時、地三次竊取汽車及現金四百元時，所攜帶之鐵鉤、螺絲
    起子及Ｔ型扳手等物，均為金屬所製，質地堅硬，外形尖銳，客觀上足以對人之
    生命、身體及安全構成威脅，均足供兇器使用，為被告陳明在卷，是核被告竊取
    甲○○、丁○○所有之車輛及甲○○所有之四百元現金部分所為，均係犯刑法第
    三百二十一條第一項第三款之攜帶兇器竊盜既遂罪，至被告於九十年七月十八日
    四時零分許，雖已著手於竊取告訴人乙○○所有、牌照號碼為八Ｍ─二七七七號
    之自小客車犯罪行為之實施，然尚未得手即被發現，為未遂犯，故被告該部分所
    為，係犯刑法第三百二十一條第二項、第一項第三款之攜帶兇器竊盜未遂罪。又
    被告先後一次攜帶兇器竊盜未遂及二次攜帶兇器竊盜既遂犯行，時間緊接，且均
    係以撬開車輛門鎖之方式行竊，所犯又係構成要件相同之罪名，顯係基於概括犯
    意反覆為之，被告辯稱其係臨時起意，顯不足採，應依刑法第五十六條連續犯之
    規定，論以攜帶兇器竊盜既遂一罪，並依法加重其刑。另被告竊取告訴人甲○○
    所有之車輛之際，將該車之鑰匙孔毀損部分，亦據甲○○於警訊時依法提出告訴
    ，此部分被告另涉犯刑法第三百五十四條之毀損罪，且其所犯之毀損罪與上揭連
    續加重竊盜罪間，有方法、結果之牽連關係，應從一重論以連續加重竊盜罪。又
    檢察官移送併案審理部分（臺灣高雄地方法院檢察署九十一年度偵字第二０三一
    八號、臺灣屏東地方法院檢察署九十一年度偵緝字第二０六號）及前述毀損罪部
    分，雖未據起訴，惟與已起訴論罪部分之犯罪事實，有裁判上一罪之連續犯及牽
    連犯之關係，依形事訴訟法第二百六十七條規定，檢察官就犯罪事實一部起訴，
    其效力及於全部，因此該部分本院自得一併審究，併此敘明。
三、原審以被告罪證明確，因予適用刑法第五十六條、第三百二十一條第一項第三款
    、第三百五十四條、第五十五條、第三十八條第一項第二款，罰金罰鍰提高標準
    條例第一條前段之規定，並審酌被告曾於八十三年間因過失致死及竊盜案件，經
    臺灣臺中地方法院分別於八十三年九月二日以八十三年度交訴字第一五０號判處
    有期徒刑六月及於八十三年九月二十一日以八十三年度訴字第二二五五號判處有
    期徒刑四月，並皆確定在案，嗣於八十四年七月六日執行完畢後，再於八十五年
    間因詐欺案，經臺灣高等法院臺中分院於八十七年六月十八日以八十七年度上易
    字第八八四號判處拘役五十日，並確定在案，而於八十八年二月二十八日執行完
    畢，此有臺灣高雄地方法院檢察署刑案資料查註紀錄表及臺灣高雄地方法院檢察
    署刑案資料查註紀錄表在卷可佐，仍不知悔改，竟攜帶足供兇器使用之鐵鉤、螺
    絲起子及Ｔ型扳手竊取他人之汽車及車內之財物，得手後更肆無忌憚駕駛竊得之
    汽車，危害社會治安，對社會民眾財物所生之危害亦非輕淺，惡性實屬不輕，惟
    念其犯後自始坦承，態度良好，並有悔意等一切情狀，量處有期徒刑一年，併將
    查扣之Ｔ型扳手一支，係被告所有並供其犯加重竊盜罪所用之物，亦據其陳明在
    卷，且經扣案，依刑法第三十八條第一項第二款規定併予宣告沒收；至被告另用
    以犯案之鐵鉤及螺絲起子各一支，業經被告於犯案後隨即丟棄一節，已據被告供
    承在卷，而該等工具亦非違禁物，故為避免執行上困難，爰不予宣告沒收；再被
    告於竊得告訴人丁○○所有之車輛並已置於其實力支配下後，雖為掩人耳目而將
    其所有、牌照號碼為ＹＦ─四九二一號自小客車之鑰匙插入該車輛之鑰匙孔內，
    惟該鑰匙並非供犯罪所用之物，且未扣案，是無從依法宣告沒收。原審認事用法
    核無違誤，所處之刑亦屬適當，被告上訴意旨，以量刑過重為由，指摘原判決不
    當，為無理由，應予駁回。
據上論斷，應依刑事訴訟法第三百六十八條，判決如主文。
本案經檢察官方娜蓉到庭執行職務。
中    華    民    國      九十一      年      十二      月     三十一   日
                              臺灣高等法院高雄分院刑事第二庭
                                  審判長法官  林正雄
                                        法官  黃仁松
                                        法官  黃壽燕
右正本證明與原本無異。
不得上訴。
                                  法院書記官  黃富美
中    華    民    國      九十一      年      十二      月    三十一    日
附錄本判決論罪科刑法條：
刑法第三百二十一條
犯竊盜罪而有左列情形之一者，處六月以上、五年以下有期徒刑：
一  於夜間侵入住宅或有人居住之建築物、船艦或隱匿其內而犯之者。
二  毀越門扇、牆垣或其他安全設備而犯之者。
三  攜帶兇器而犯之者。
四  結夥三人以上而犯之者。
五  乘火災、水災或其他災害之際而犯之者。
六  在車站或埠頭而犯之者。
前項之未遂犯罰之。
